臺灣臺北地方法院刑事判決　　　　　　　 94年度訴字第305號
公　訴　人　臺灣臺北地方法院檢察署檢察官
被　　　告　甲○○
　　　　　　　　　　　樓
指定辯護人　本院公設辯護人　陳德仁
上列被告因毒品危害防制條例案件，經檢察官提起公訴（93年度
偵緝字第1348號），本院判決如下：
    主  文
甲○○連續轉讓第一級毒品，處有期徒刑壹年貳月；又連續轉讓
第二級毒品，處有期徒刑柒月，扣案安非他命貳包（驗餘淨重壹
點貳捌公克）均沒收銷燬之。應執行有期徒刑壹年陸月，扣案安
非他命貳包（驗餘淨重壹點貳捌公克）均沒收銷燬之。
    事  實
一、甲○○明知海洛因、安非他命均係毒品危害防制條例所管制
    之第一級及第二級毒品，依法並不得任意轉讓，竟基於概括
    之犯意，自92年3月間某日起，連續2次在其男友顏均育位於
    臺北縣新店市○○街49號3樓號3樓之住處，轉讓不詳數量之
    第一級毒品海洛因、第二級毒品安非他命予丙○○、乙○○
    共同施用。嗣於92年6月6日14時30分許，為警持搜索票前往
    甲○○位於台北市○○區○○路1段32巷4弄19號3 之住處搜
    索時，當場在其上開住處房間內扣得安非他命2 小包（毛重
    2.14公克，驗餘淨重1.28公克）、使用過之海洛因注射針筒
    1 支、空包裝袋61只等物，並在乙○○身上起出海洛因殘渣
    袋2只、使用過之海洛因注射針筒2支等物品（乙○○、丙○○涉犯施用毒品部分，分別已經本院92年度毒聲字第1977號
    刑事裁定強制戒治、93年度訴緝字第68號刑事判決確定在案
    ），始知悉上情。
二、案經臺北市政府警察局中山分局報告臺灣臺北地方法院檢察
    署檢察官偵查起訴。
    理  由
一、上述犯罪事實，業據被告甲○○於本院審理時坦承不諱（見
    本院卷第91-92 頁），核與證人丙○○於警詢、偵訊及本院
    審理時之證稱（見92年度偵字第19950號卷第21-22頁、93年
    度偵緝字第1348號卷第56-57頁、本院卷第88-91頁）、證人
    乙○○於警詢與本院92年度訴字第1933號審理時之證稱（見
    92年度偵字第19950 號卷第23-25頁、本院卷第18-19頁）均
    相符，並有被告所有安非他命2 小包（毛重2.14公克，驗餘
    淨重1.28公克）、使用過之海洛因注射針筒1 支及空包裝袋
    61紙等物扣案可證。而經警將扣案毒品送台北市政府警察局
    檢驗結果，該毒品確實含有第二級毒品安非他命成分，亦有
    該局鑑驗通知書在卷可佐（見92年度偵字第19950號卷第4頁
    ）。又丙○○、乙○○於92年6月6日為警查獲後，經警將對
    二人所採集之尿液送台北市立療養院、明生生物科技股份有
    限公司檢驗結果，確實均呈嗎啡及安非他命陽性反應，此亦
    有該院之尿液檢驗報告及該公司之濫用藥物檢體檢驗報告各
    2紙在卷可稽（見92年度偵字第19950號卷第56-57、60-62頁
    ），足證被告之自白核與事實相符。是本件事證明確，被告
    犯行堪以認定，應予依法論科。
二、按被告行為後，毒品危害防制條例第8 條業於92年7月9日修
    正公布，於93年1月9日開始施行，其中第8條第6項特別增訂
    ：轉讓毒品達一定數量者，加重其刑至二分之一，其標準由
    行政院定之。行政院據此訂定「轉讓持有毒品加重其刑之數
    量標準」，於93年1月7日發布施行，其中第2條第1項款規定
    轉讓毒品達一定數量者，加重其刑至二分之一，其標準如下
    ：「一、第一級毒品：淨重5 公克以上。二、第二級毒品，
    淨重10公克以上」。本件被告轉讓第一級毒品海洛因、第二
    級毒品安非他命予丙○○、乙○○共同施用，其數量不詳，
    然分別僅有2次，衡情即不可能逾5公克，且依「罪疑唯有利
    於被告」之法理，應認尚未達上開加重其刑之數量標準，亦
    即依新法亦無須加重其刑，應依刑法第2條第1項前段之規定
    ，適用修正後之毒品危害防制條例處斷。是核被告所為，係
    犯毒品危害防制條例第8條第1項、第2 項之轉讓第一級、第
    二級毒品罪。被告持有第一級、第二級毒品之低度行為，均
    為轉讓之高度行為所吸收，不另論罪。而被告在同一時間、
    地點以同一轉讓行為轉讓毒品予丙○○、乙○○共同施用，
    係一行為觸犯數罪名，為想像競合犯，應依刑法第55條前段
    之規定，從一重處斷。又被告所犯上開二罪間，犯意各別，
    行為殊異，應予分論併罰。爰審酌：被告自身已有施用毒品
    之慣行，明知毒品危害之烈，猶無償轉讓第一級、第二級毒
    品予丙○○、乙○○共同施用，惟轉讓數量分別僅有2 次之
    犯罪動機、目的及手段，以及犯後於本院審理時已能坦承犯
    行，尚稱有悔意之態度等一切情狀，分別量處如主文所示之
    刑，並定其應執行刑，以資懲儆。扣案被告所有安非他命2
    小包（毛重2.14公克，驗餘淨重1.28公克），係查獲之毒品
    ，均應依現行毒品危害防制條例第18條第1 項前段沒收銷燬
    之。至扣案使用過之海洛因注射針筒1 支及空包裝袋61紙等
    ，既非違禁物，亦非被告所有供本件犯罪所用或所得之物，
    本院即無從宣告沒收，附此敘明。
據上論斷，應依刑事訴訟法第299條第1項前段，毒品危害防制條
例第8條第1項、第2項、第18條第1項，刑法第2條第1項前段、第
11條前段、第56條、第55條、第51條第5款，判決如主文。
本案經檢察官蕭斌志到庭執行職務。
中　　華　　民　　國　　94　　年　　8 　　月　　24　　日
　　　　　　　　　刑事第七庭    審判長法  官  梁耀鑌
                                      法  官  蔡正雄
                                      法　官　林孟皇
以上正本證明與原本無異。
如不服本判決，應於判決送達後10日內，向本院提出上訴狀。
      　　　　　　　　　　　　　　　　書記官　宋德華
中　　華　　民　　國　　94　　年　　8 　　月　　24　　日
附錄本案論罪科刑法條全文：
毒品危害防制條例第8條
轉讓第一級毒品者，處一年以上七年以下有期徒刑，得併科新臺
幣一百萬元以下罰金。
轉讓第二級毒品者，處六月以上五年以下有期徒刑，得併科新臺
幣七十萬元以下罰金。
轉讓第三級毒品者，處三年以下有期徒刑，得併科新臺幣三十萬
元以下罰金。
轉讓第四級毒品者，處一年以下有期徒刑，得併科新臺幣十萬元
以下罰金。
前四項之未遂犯罰之。
轉讓毒品達一定數量者，加重其刑至二分之一，其標準由行政院
定之。
